台灣台北地方法院民事裁定
聲　請　人　謝碧女
相　對　人　余奧群事業有限公司
法定代理人　甲○○
上列聲請人聲請選派清算人事件，本院裁定如下：
    主  文
聲請駁回。
聲請程序費用由聲請人負擔。
    理  由
一、本件聲請意旨略以：聲請人因受詐欺脅迫，而擔任相對人余
    奧群事業有限公司（下稱余奧群公司）之連帶保證人，並為
    其償還新台幣（下同）730 萬元之債務，是聲請人乃余奧群
    公司之債權人及利害關係人；而余奧群公司已於95年12月21
    日經台北市政府解散，其董事甲○○又避不見面，故聲請人
    爰依公司法第113 條準用第82條之規定，請求解任甲○○為
    余奧群公司之清算人，再依公司法第133 條準用第81條之規
    定，請求鈞院另選派余奧群公司之清算人等語。聲請人並提
    出相對人余奧群公司變更登記表、本院92年訴字第3630號民
    事判決影本、假扣押裁定聲請狀影本、台灣板橋地方法院不
    動產權利移轉證書影本、甲○○戶籍謄本各1 件為證。
二、按解散之公司，除因合併、破產而解散者外，應行清算；公
    司之清算，以全體股東為清算人，但公司法或章程另有規定
    或經股東決議，另選清算人者，不在此限；又無限公司不能
    依公司法第79條規定定其清算人時，法院得因利害關係人之
    聲請，選派清算人；而上開規定，於有限公司之清算程序準
    用之；公司法第24條、第113 條、第79條、第81條分別定有
    明文。經查：
  1.相對人余奧群公司於95年12月21日由台北市商業管理處以府
    建商字第09571376000 號函廢止公司登記，惟相對人余奧群
    公司之公司章程未對選任清算人為特別規定，而余奧群公司
    之董事及股東僅有甲○○1 人等情，業經本院向台北市政府
    調閱相對人余奧群公司之設立登記及變更登記相關卷宗查明
    屬實，並有聲請人提出之余奧群公司變更登記表影本1 份在
    卷可稽。則參之上開說明，相對人余奧群公司之清算即應以
    甲○○為清算人。
  2.本件聲請人雖主張相對人余奧群公司之法定代理人甲○○避
    不見面，而有公司法第81條規定所指不能定相對人余奧群公
    司清算人之情事，並進而請求解任甲○○之清算人職務。惟
    甲○○本人尚健在，且於96年7 月5 日遷址至「台北縣板橋
    市○○○路○ 段8 號6 樓之18」，此亦有本院依職權調取之
    甲○○個人基本資料查詢結果1 紙在卷可查，是甲○○並無
    行蹤不明而無法執行清算人職務之情事，相對人余奧群公司
    亦無公司法第81條所指之「不能依公司法第79條規定定其清
    算人」之情事。從而，聲請人請求依公司法第82條規定解任
    甲○○之清算人職務後，再依公司法第81條規定聲請選任相
    對人余奧群公司之清算人，難認有據，不應准許。
三、依非訟事件法第21條、第24條第2 項、民事訴訟法第78條，
    裁定如主文。
中　　華　　民　　國　　96　　年　　10　 月　　 31　　日
                            民事第二庭    法　官　黃蓓蓓
以上正本係照原本作成
如對本裁定抗告須於裁定送達後10日內向本院提出抗告狀，並繳
納抗告費新台幣1,000元
中　　華　　民　　國　　96　　年　　10　 月　　 31　　日
                                          書記官　林蓮女
